臺灣屏東地方法院刑事判決　　　　　　　 96年度簡字第777號
公　訴　人　臺灣屏東地方法院檢察署檢察官
被　　　告　甲○○
　　　　　　　　　　3號
上列被告因違反毒品危害防制條例案件，經檢察官提起公訴（96
年度毒偵字第1509號），被告自白犯罪，本院裁定改依簡易判決
處刑，判決如下：
    主      文
甲○○施用第二級毒品，累犯，處有期徒刑伍月，如易科罰金，
以新臺幣壹仟元折算壹日。
    事實及理由
一、甲○○前於民國87年間因施用毒品案件，經本院裁定送觀察
    、勒戒後，因認有繼續施用毒品之傾向，再裁定令入戒治處
    所施以強制戒治1 年，嗣經本院裁定停止戒治後，復撤銷停
    止戒治而繼續執行戒治處分，於89年1 月22日強制戒治期滿
    執行完畢釋放；嗣於89年間又因施用毒品案件，再經本院裁
    定令入戒治處所施以強制戒治1 年，並另判處有期徒刑3 月
    ，如易科罰金以銀元300 元折算壹日確定，強制戒治部分於
    90年4 月13日戒治期滿執行完畢釋放，有期徒刑部分則於92
    年8 月11日執行完畢。詎猶不知悔改，復基於施用第二級毒
    品甲基安非他命之犯意，於95年7 月25日晚上9 時許，在屏
    東縣屏東市○○街某公園之廁所內，以將甲基安非他命置於
    錫鉑紙上，再以火烘烤產生煙霧加以吸食之方式，施用甲基
    安非他命1 次。嗣於同年月28日晚上11時許，為警於屏東市
    ○○街167 號6 樓之2 ，因另案查緝鄭又萊時，經在場之甲
    ○○同意採集尿液送驗，結果呈甲基安非他命陽性反應，而
    查悉上情。案經屏東縣警察局內埔分局報請臺灣屏東地方法
    院檢察署檢察官偵查起訴。
二、上揭事實，業據被告坦承不諱，且被告於95年7 月29日為警
    所採集之尿液檢體，經以臺灣檢驗科技股份有限公司檢驗，
    結果呈甲基安非他命陽性反應，有該公司95年8 月9 日KＺ00
    0000000000號濫用藥物尿液檢驗報告1 紙（見警卷第26頁）
    在卷足憑，上開檢驗檢果，係檢驗機關本於專業知識及精密
    儀器或科學檢驗方式所得結論，自可憑信，足認被告自白與
    事實相符，堪予採信。
三、按毒品危害防制條例於92年7 月9 日修正公布，其中第20條
    、第23條將施用毒品之刑事處遇程序，區分為「初犯」、「
    5 年內再犯」、「5 年後再犯」，而依立法理由觀之，僅限
    於「初犯」、「5 年後再犯」，始應先經觀察、勒戒或強制
    戒治程序，倘被告於5 年內已再犯，經依法追訴處罰，縱其
    第三次（或第三次以上）再度施用毒品之時間，在初犯經觀
    察、勒戒或強制戒治執行完畢釋放5 年以後，已不合於「5
    年後再犯」之規定，且因已於「5 年內再犯」，顯見其再犯
    率甚高，原實施觀察、勒戒或強制戒治，已無法收其實效，
    即應依該條例第10條處罰，最高法院95年5 月9 日95年度第
    7 次刑事庭會議決議可資參照。查被告前於87年間因施用毒
    品案件，經本院裁定送觀察、勒戒後，因認有繼續施用毒品
    之傾向，再經本院裁定令入戒治處所施以強制戒治1 年，嗣
    經本院裁定停止戒治後，復撤銷停止戒治而繼續執行戒治處
    分，於89年1 月22日強制戒治期滿執行完畢釋放；嗣於89年
    間又因施用毒品案件，再經本院裁定令入戒治處所施以強制
    戒治1 年，並判處有期徒刑3 月，如易科罰金以銀元300 元
    折算壹日確定，強制戒治部分於90年4 月13日戒治期滿執行
    完畢釋放，有期徒刑部分則於92年8 月11日執行完畢等情，
    有臺灣高等法院被告前案紀錄表1 紙附卷可參，則被告於89
    年1 月22日前案強制戒治執行完畢釋放後，既曾於5 年內再
    犯施用毒品案件，並經本院判處罪刑確定，雖本案之施用毒
    品犯罪事實為5 年後3 犯，惟依上開說明，即與前揭條例第
    20條第3 項之規定僅得適用於5 年後再犯之情形不合，而無
    再行觀察、勒戒等程序之必要，則其再犯本件施用毒品案件
    ，檢察官自應依法追訴。從而，本件事證明確，被告犯行洵
    堪認定，應依法論科。
四、查甲基安非他命為毒品危害防制條例第2 條第2 項第2 款明
    定之第二級毒品，不得持有及施用，核被告甲○○所為，係
    犯該條例第10條第2 項之施用第二級毒品罪。其施用前持有
    第二級毒品甲基安非他命之低度行為，應為其施用第二級毒
    品甲基安非他命之高度行為所吸收，不另論罪。再被告曾於
    89年間因施用毒品案件，經本院判處有期徒刑3 月確定，並
    於92年8 月11日執行完畢等情，有前開臺灣高等法院被告前
    案紀錄表1 紙在卷可稽，其於受有期徒刑之執行完畢，5 年
    以內再故意犯本件有期徒刑以上之罪，應依刑法第47條第1
    項，論以累犯，並加重其刑。爰審酌被告前經觀察、勒戒及
    強制戒治後，仍未戒斷其施用毒品之惡習，並參酌其素行狀
    況、犯罪之動機、目的、手段、所生戕害其身心情形及犯罪
    後坦承犯行，態度尚非惡劣等一切情狀，量處如主文所示之
    刑，並諭知易科罰金之折算標準，以資懲儆。
據上論結，應依刑事訴訟法第449 條第2 項，毒品危害防制條例
    第10條第2 項，刑法第11條、第47條第1 項、第41條第1項
    前段，逕以簡易判決處如主文所示之刑。
中　　華　　民　　國　　96　　年　　6 　　月　　29　　日
                  刑事第三庭    法  官  林雅莉
以上正本證明與原本無異。
如不服本判決，得於判決書送達之翌日起10日內，以書狀敘述理
由，向本庭提出上訴。
中　　華　　民　　國　　96　　年　　6 　　月　　29　　日
                                書記官  黃佳惠
附錄本判決論罪科刑法條全文
毒品危害防制條例第10條第2項：
施用第二級毒品者，處3年以下有期徒刑。
